臺灣高等法院臺南分院刑事裁定
110年度抗字第277號
抗  告  人
即  被  告  歐俊龍
上列抗告人因偽造文書等案件聲請付與卷證影本，不服臺灣雲林
地方法院中華民國110年3月25日裁定（110年度聲字第270號），
提起抗告，本院裁定如下：
    主  文
抗告駁回。
    理  由
一、抗告意旨略以：
  ㈠抗告人受制在法務部矯正署○○第二監獄（下稱○○二監）執行
    中，根本無法先行繳納閱卷費用，請先以快速件給予閱卷，
    再從抗告人於○○二監之保管金約新臺幣（下同）2千元中扣
    抵，勿使更加嚴重傷害抗告人的防禦權利。
　㈡證人A1涉嫌製造非相關及認識抗告人之假證據，顯有偽證之
    行為，原裁定卻不予抗告人閱卷，讓抗告人反訴。
　㈢請撤銷原裁定，准予抗告人就合法之閱卷範圍內，得以找出
    有利之證據，及聲請調查證據。
二、原裁定意旨略以：
　㈠抗告人因偽造文書等案件，經原審法院以109年度易字第688
    號案件審理中，其既敘明因主張或維護法律上之利益而請求
    付與卷證影本，審酌如附表所示資料與抗告人被訴事實有關
    ，又查無足以妨害另案偵查或涉及當事人、第三人之隱私或
    業務秘密及無涉及國家機密或其他依法令應予保密之事項，
    依刑事訴訟法第33條規定，抗告人之聲請，於此部分核為有
    理由，於遮蔽卷宗內當事人、證人之個人資料後，爰裁定准
    予抗告人於預納費用後付與影本，並依刑事訴訟法第33條第
    5項規定，諭知抗告人取得後，禁止為非正當目的之使用。
　㈡抗告人雖亦聲請付與證人A1之警詢筆錄，然檢察官已當庭捨
    棄此部分證據等情，故此部分卷宗與抗告人之被訴事實無關
    ，依刑事訴訟法第33條第2項（原裁定誤載為第3項）規定予
    以限制之，而駁回此部分之聲請。　　
三、按被告於審判中得預納費用請求付與卷宗及證物之影本。但
    卷宗及證物之內容與被告被訴事實無關或足以妨害另案之偵
    查，或涉及當事人或第三人之隱私或業務秘密者，法院得限
    制之；持有第1項及第2項卷宗及證物內容之人，不得就該內
    容為非正當目的之使用。刑事訴訟法第33條第2項、第5項定
    有明文。
四、經查：
　㈠原裁定就如附表所示之卷證資料，已准予抗告人於預納費用
    後付與影本。又經法院裁定准許付與卷宗及證物之影本後，
    由書記官就准許部分先行核定費用，繼而發扣款公文至監所
    ，自監所（抗告人）保管金扣繳，待取得收據後，即將准許
    閱卷之卷證影本寄送予抗告人，且本件業已發公文至監所，
    自抗告人保管金中扣繳影本費用，有本院公務電話查詢紀錄
    表1紙可按。由此可知，就付與如附表所示卷宗及證物影本
    費用之方式，與上開抗告意旨所述相符。從而，抗告意旨容
    有誤會，抗告人就此部分提起抗告，自無抗告利益可言。
　㈡就抗告人聲請付與證人A1警詢筆錄之部分，因檢察官已當庭
    捨棄以證人A1之證詞作為證明抗告人所涉犯行之證據，故此
    部分卷證與抗告人之被訴事實無關，原裁定依刑事訴訟法第
    33條第2項後段規定予以限制，於法並無不合。至於證人A1
    是否涉有偽證等犯行？抗告人如何對證人A1主張權利？核與
    本件抗告人為有效行使防禦權必要之請求付與卷宗及證物之
    權利無涉，故不得以上開事項為由請求付與卷證影本。從而
    ，抗告意旨主張：證人A1可能涉有偽證，應讓抗告人閱卷而
    得以反訴云云，應屬無據。
五、綜上所述，原裁定依刑事訴訟法第33條第2項規定，駁回抗
    告人所聲請付與證人A1之警詢筆錄，經核其認事用法，並無
    不合。且就繳付卷證影本費用之方式，核無抗告利益。抗告
    意旨以前開情詞指摘原裁定不當，為無理由，應予駁回。
六、依刑事訴訟法第412條，裁定如主文。
中　　華　　民　　國　　110 　年　　4 　　月　　22　　日
                  刑事第三庭    審判長法　官  陳連發
                                      法　官  何秀燕
                                      法　官  洪榮家
以上正本證明與原本無異。
不得再抗告。
　　　　　　　　　　　　　　　　　　　書記官  謝麗首
中　　華　　民　　國　　110 　年　　4 　　月　　22　　日
附表：
編號 卷證名稱 1 被告歐俊龍於警詢、偵查、本院準備程序筆錄。 2 證人廖錦燦、謝智宇、吳宜峰、莊鎮隆、陳柏佑於109年10月29日偵訊筆錄。  證人許視㨗於109年10月29日偵訊筆錄。 3 斗六分局斗六派出所109年9月7日職務報告1份。 4 109年9月7日刑事委任狀1紙。 5 雲林縣警察局斗六分局執行逮捕、拘禁告知本人通知書、告知親友通知書共4份。 6 國立成功大學醫學院附設醫院斗六分院中文診斷證明書5份。 7 雲林縣警察局斗六分局偵辦歐俊龍涉嫌使公務人員登載不實及妨害公務案現場對話內容譯文1份。 8 臺灣雲林地方檢察署檢察官勘驗筆錄1份。 9 臺灣雲林地方檢察署109年9月8日鑑定許可書、指紋卡片各1份。 10 雲林縣警察局斗六分局109年10月14日雲警六偵字第1090018917號函暨內政部警政署刑事警察局109年9月28日鑑定書、雲林縣警察局斗六分局刑事案件報告書各1份。 11 被告於109年9月2日當庭書寫「歐容丞」姓名1紙。 12 證人許視㨗所提出109年9月7日遞狀之提審聲請書狀1份。 13 本院109年度提字第3號刑事裁定翻拍照片1份。 14 衛生福利部中央健康保險署南區業務組109年10月5日健保南費二字第1095025760號函暨被告之健保就醫紀錄明細表1份。 15 監視器影像及人別查詢資料內容翻拍照片共8張。 16 本院109年度易字第688號案件於民國110年2月8日、110年3月15日準備期日所播放案發時之錄影光碟。